臺灣臺北地方法院民事裁定　　　　　　100年度建小上字第3號
上　訴　人　張正和
被　上訴人　劉秀梅
上列當事人間請求給付工程款事件，上訴人對於中華民國100年5
月25日本院臺北簡易庭100年度店小字第256號第一審判決提起上
訴，本院裁定如下：
    主  文
上訴駁回。
第二審訴訟費用新臺幣壹仟伍佰元由上訴人負擔。
    理  由
一、按對於小額程序之第一審裁判之上訴，非以其違背法令為理
    由，不得為之；又提起上訴，上訴狀內應記載上訴理由，表
    明原判決所違背之法令及其具體內容，暨依訴訟資料合於該
    違背法令之具體事實，民事訴訟法第436條之24第2項、第43
    6條之25分別定有明文。且所謂違背法令，依同法第436條之
    32第2項準用第468條、及第469條第1款至第5款規定，即依
    同法第468條規定，判決不適用法規或適用不當者為違背法
    令；依同法第469條規定，判決有該條所列第1款至第5款情
    形之一者，為當然違背法令。是當事人提起上訴，如以同法
    第469條所列第1至5款為理由時，其上訴狀或理由書應表明
    該判決有合於各該條款規定情形之具體內容，及係依何訴訟
    資料合於該違背法令之具體事實。如依同法第468條規定，
    以原判決有不適用法規或適用法規不當為理由時，其上訴狀
    或理由書應表明該判決所違背之法令條項，或有關判例、解
    釋字號，或成文法以外之習慣或法理等及其具體內容，暨係
    依何訴訟資料合於該違背法令之具體事實。上訴狀或理由書
    如未依上述方式表明，或其所表明者顯與上開法條規定不合
    時，即難認為已合法表明上訴理由，其上訴自非合法，最高
    法院71年臺上字第314號著有判例可資參照。
二、上訴意旨略以：伊於民國95年間受僱於被上訴人，從事位於
    臺北市○○路○段20巷20號地下室1、2、3樓之裝潢工程（以
    下簡稱「系爭裝潢工程」），伊已依約定完成被上訴人僱傭
    之工作，被上訴人應給付僱傭報酬及償還代墊材料款合計新
    臺幣（下同）466,785元，雖被上訴人至99年間陸續償還伊
    告於95年6月12日報價單40萬元部分款項，尚有66,785元未
    償還，因工程報價單中有以「天」為計價單位之工項，故系
    爭裝潢工程為伊受僱於被上訴人並代購買材料，並聲請傳喚
    上訴人所僱請該工程之水電業者楊大慶到庭為證，欲證明被
    上訴人對伊有指揮監督及曾於10天發1次工資等情，故系爭
    裝潢契約性質為「僱傭與代墊款」混合契約，該契約報酬請
    求權之消滅時效為15年，其請求權未罹於時效，且被上訴人
    於99年間清償其中5萬元，表示兩造有緩期清償之事實，爰
    依法提起上訴等語，並聲明：(一)原判決廢棄。(二)上開廢棄部
    分，被上訴人應給付上訴人66,785元，及自起訴狀繕本送達
    之翌日起至清償日止，按週年利率5％計算利息。
三、惟查：上訴人前揭上訴理由所載內容，係就原審取捨證據、
    認定事實之職權行使，指摘其為不當，而未具體說明原審判
    決有何不適用法規或適用法規不當之情形，並揭示該法規之
    條項或其內容，或有其他合於民事訴訟法第469條第1款至第
    5款之事實，自難認已有具體指摘原審判決違背法令之內容
    。上訴人雖主張系爭裝潢工程有以「天」為計算報酬單位，
    並稱該契約屬「僱傭與代購材料」契約，惟觀卷附爭工程報
    價單內容，各工作項目係綜合以「天」、「工」、「式」、
    「支」、「組」及「條」等為計價單位，非僅以「天」為計
    算報酬單位（見原審卷第5頁至第7頁），復依工程報價單下
    方第1點所載：「如須發票另加5%」、第4點：「客戶在未付
    清全部貨款之前，本『公司』仍保有該貨品之所有權」、第
    6點：「報價同意且確認無誤後懇請簽名確認」等文字（均
    見原審卷第5至7頁），上訴人顯非因受雇與被上訴人締約，
    亦難認上訴人從屬於被上訴人，是原審認原告與被告間既不
    具有人格上、經濟上及組織上之從屬性等情，自屬可採。又
    依上訴人提出於95年6月12日工程報價單內容，該工作為一
    般公寓住宅土木水電裝修，合理工期應不超過6個月，故其
    承攬報酬請求權時效應自其完成工作時起算，上訴人迄100
    年4月6日始提出請求本件給付工程款之訴訟，依民法第127
    條第7款規定，顯已罹於2年時效，上訴人雖稱：被上訴人之
    子於99年間有清償5萬元，應為緩期清償云云，惟民法第129
    條第1項所謂之「承認」，係指義務人向請求權人表示是認
    其請求權存在之觀念通知，為認識他方請求權存在之觀念表
    示，並不以明示為限，默示的承認，如請求緩期清償、支付
    利息等，亦有承認之效力。前情已據被上訴人於原審抗辯：
    被上訴人兒子給付5萬元，係因上訴人藉題發揮，多次至被
    上訴人家中吵鬧不休，要脅讓被上訴人及其家人生活不得安
    寧，被上訴人之子為求平靜，並顧念與上訴人之姻親情誼，
    始給付上開金錢，並非有積欠任何款項等語（見原審卷第28
    頁），顯非有認識上訴人請求權存在之觀念表示，而有緩期
    清償之請求存在，上訴人執此認被上訴人有緩期清償，顯有
    誤解，並無可採。揆諸首揭說明，本件上訴人之上訴自屬不
    合法，不應准許。
四、上訴人應負擔之第二審訴訟費用額確定為1,500元。
五、據上論結，本件上訴為不合法。爰依民事訴訟法第436條之
    32第1項、第2項、第444條第1項前段、第436條之19第1項、
    第95條、第78條，裁定如主文。
中    華    民    國   100    年    8     月    8     日
              民事第五庭審判長法  官  薛中興
                              法  官  賴秀蘭
                              法  官  鄧德倩
以上正本係照原本作成。
本裁定不得抗告。
中    華    民    國   100    年    8     月    9     日
                              書記官  李彥勳